---
title: "Trabalho sobre Perdas em Carteira"
author: "André Camatta"
date: "20 de agosto de 2019"
output: 
  pdf_document:
    toc: true
    toc_depth: 2
    number_sections: true
---


```{r setup, include=FALSE}
knitr::opts_chunk$set(echo = TRUE,tidy.opts=list(width.cutoff=60),tidy=TRUE)
```

# Objetivo

Esse trabalho visa modelar a distribuição de perdas de uma carteira. A primeira parte do trabalho consiste em:

* Realizar o ajuste de distribuiçõess para frequência e severidade.

* Considerar diferentes distribuições para severidade - Gama, LogNormal, Pareto, Inverse Gaussian, etc.
Considerar Poisson e Binomial Negativa para frequência.

* Utilizar o método de máxima verossimilhança para a estivamativa de parâmetros e escolher o melhor ajuste via AIC, teste Kolmogov-Smirnov para distribuição contínua ou outros.

# Modelagem da Frequência 

## Carga dos dados de frequência ##
```{r showfreqarq, eval=F}
frequencia.arquivo <- "C:\\Users\\andre\\OneDrive\\Documentos\\
                Atuaria\\TeoriaDoRisco\\perdascarteiras\\1frequencias.txt"
```

```{r runfreqarq, echo=F}
frequencia.arquivo <- "C:\\Users\\andre\\OneDrive\\Documentos\\Atuaria\\TeoriaDoRisco\\perdascarteiras\\1frequencias.txt"
```

```{r freqload}
frequencias.entrada <- read.table(frequencia.arquivo, header=T)
frequencias <- frequencias.entrada[,1]
```

## Maximização da função de verossimilhança ##

### Função log de verossimilhança da distribuição de Poisson ###
```{r veropois}
vero.pois <- function(dados,param){
  -sum(log(dpois(dados,param)))
}
estima.num <- nlminb(100,vero.pois,dados=frequencias,lower=0)
lambda<-estima.num$par
lambda
```

### Uso da biblioteca fitdistrplus para máxima verossimilhança da distribuição de Poisson ###
```{r fitpois}
library(fitdistrplus)

summary(frequencias)

fpoisMLE <- fitdist(frequencias, "pois", method="mle")

fpoisMLE

summary(fpoisMLE)
```

É possível observar que o resultado é o mesmo.

### Análise gráfica da modelagem pela Poisson ###

```{r graphpois}
frequencias.df<-data.frame(frequencias)
frequencias.df["sinistros"]<-rep("Sinistros",length(frequencias))
library(ggplot2)
frequencias.boxplot<-ggplot(data = frequencias.df) +
  geom_boxplot(aes(x = sinistros, y = frequencias)) +
  theme(axis.title.x = element_blank(), axis.title.y = element_blank()) +
  labs(y="Frequência por observação") +
  coord_flip() 

poisson.iqr<-qpois(0.75,lambda)-qpois(0.25,lambda)

frequencias.boxplot + 
  geom_hline(yintercept = lambda, color="red", size=0.5) + 
  geom_hline(yintercept = qpois(0.75,lambda), linetype="dashed", color="red", size=0.5) +
  geom_hline(yintercept = qpois(0.25,lambda), linetype="dashed", color="red", size=0.5) +
  geom_hline(yintercept = qpois(0.75,lambda), linetype="dashed", color="red", size=0.5) +
  geom_hline(yintercept = qpois(0.25,lambda), linetype="dashed", color="red", size=0.5) +
  geom_hline(yintercept = qpois(0.75,lambda)+1.5*poisson.iqr, linetype="dotdash", color="red", size=0.5) +
  geom_hline(yintercept = qpois(0.25,lambda)-1.5*poisson.iqr, linetype="dotdash", color="red", size=0.5)
```
A comparação de gráficos dos dados a função de densidade não traria informações relevantes, devido ao pequeno número de pontos de dados (12). Portanto, optou-se por apresentar os dados como um boxplot na horizontal, assim podemos ver os quartis 25% e 75% (limites da caixa) e compará-los com as informações da distribuição de Poisson estimada (linhas em vermelho), assim como outros parâmetros como a mediana. A aproximação parece boa, há uma levíssima assimetria dos dados. Não é simples deduzir do gráfico que a variância dos dados é maior do que a obtida pela estimativa, mas basta compará-los.

```{r varpois}
var(frequencias) #Variância dos dados
lambda #Variância da distr. de Poisson
```