---
title: "Trabalho sobre Perdas em Carteira"
author: "André Camatta"
date: "20 de agosto de 2019"
output: pdf_document
toc: true
toc_depth: 2
number_sections: true
---


```{r setup, include=FALSE}
knitr::opts_chunk$set(echo = TRUE,tidy.opts=list(width.cutoff=60),tidy=TRUE)
```

## Objetivo

Esse trabalho visa modelar a distribuição de perdas de uma determinada carteira. A primeira parte do trabalho consiste em:

* Realizar o ajuste de distribuiçõess para frequência e severidade.

* Considerar diferentes distribuições para severidade - Gama, LogNormal, Pareto, Inverse Gaussian, etc.
Considerar Poisson e Binomial Negativa para frequência.

* Utilizar o método de máxima verossimilhança para a estivamativa de parâmetros e escolher o melhor ajuste via AIC, teste Kolmogov-Smirnov para distribuição contínua ou outros.

## Modelagem da Frequência

### Carga dos dados de frequência ###
```{r showfreqarq, eval=F}
frequencia.arquivo <- "C:\\Users\\andre\\OneDrive\\Documentos\\
                Atuaria\\TeoriaDoRisco\\perdascarteiras\\1frequencias.txt"
```

```{r runfreqarq, echo=F}
frequencia.arquivo <- "C:\\Users\\andre\\OneDrive\\Documentos\\Atuaria\\TeoriaDoRisco\\perdascarteiras\\1frequencias.txt"
```

```{r freqload}
frequencias.entrada <- read.table(frequencia.arquivo, header=T)
frequencias <- frequencias.entrada[,1]
```

### Maximização da função de verossimilhança ###

#### Função log da verossimilhança da Poisson ####
```{r veropois}
vero.pois <- function(dados,param){
  -sum(log(dpois(dados,param)))
}
estima.num <- nlminb(100,vero.pois,dados=frequencias,lower=0)
estima.num$par
```

## Including Plots

You can also embed plots, for example:

```{r pressure, echo=FALSE}
plot(pressure)
```

Note that the `echo = FALSE` parameter was added to the code chunk to prevent printing of the R code that generated the plot.
