---
title: "Trabalho sobre Perdas em Carteira"
author: "André Camatta"
date: "20 de agosto de 2019"
output: 
  pdf_document:
    toc: true
    toc_depth: 2
    number_sections: true
---


```{r setup, include=FALSE}
knitr::opts_chunk$set(echo = TRUE,tidy.opts=list(width.cutoff=60),tidy=TRUE)
```

# Objetivo

Esse trabalho visa modelar a distribuição de perdas de uma carteira. A primeira parte do trabalho consiste em:

* Realizar o ajuste de distribuiçõess para frequência e severidade.

* Considerar diferentes distribuições para severidade - Gama, LogNormal, Pareto, Inverse Gaussian, etc.
Considerar Poisson e Binomial Negativa para frequência.

* Utilizar o método de máxima verossimilhança para a estivamativa de parâmetros e escolher o melhor ajuste via AIC, teste Kolmogov-Smirnov para distribuição contínua ou outros.

# Modelagem da Frequência

## Carga dos dados de frequência ##
```{r showfreqarq, eval=F}
frequencia.arquivo <- "C:\\Users\\andre\\OneDrive\\Documentos\\
                Atuaria\\TeoriaDoRisco\\perdascarteiras\\1frequencias.txt"
```

```{r runfreqarq, echo=F}
frequencia.arquivo <- "C:\\Users\\andre\\OneDrive\\Documentos\\Atuaria\\TeoriaDoRisco\\perdascarteiras\\1frequencias.txt"
```

```{r freqload}
frequencias.entrada <- read.table(frequencia.arquivo, header=T)
frequencias <- frequencias.entrada[,1]
```

## Maximização da função de verossimilhança ##

### Função log de verossimilhança da Poisson ###
```{r veropois}
vero.pois <- function(dados,param){
  -sum(log(dpois(dados,param)))
}
estima.num <- nlminb(100,vero.pois,dados=frequencias,lower=0)
lambda<-estima.num$par
lambda
```

### Uso da biblioteca fitdistrplus para máxima verossimilhança na Poisson ###
```{r fitpois}
library(fitdistrplus)

summary(frequencias)

fpoisMLE <- fitdist(frequencias, "pois", method="mle")

fpoisMLE

summary(fpoisMLE)
```

### Análise gráfica da modelagem pela Poisson ###

```{r graphpois}
par(mfrow=c(1,1))
barplot(table(frequencias)/length(frequencias))
seq=min(frequencias)-abs(lambda/4):max(frequencias)+abs(lambda/4)
points(dpois(seq,lambda),col="red",lwd=2)
```
